【裁判字號】    98,附民,456
【裁判日期】    981105
【裁判案由】    偽造文書等
【裁判全文】
臺灣高雄地方法院刑事附帶民事訴訟判決
                                     98年度附民字第456號
原      告  台新國際商業銀行股份有限公司
法定代理人  甲○○
訴訟代理人  乙○○
送達代收人  丁○○
被      告  丙○○
                    （現於臺灣高雄第二監獄執行中）
上列被告因偽造文書等案件（本院98年度訴字第1237號），經原
告提起附帶民事訴訟，請求損害賠償，本院判決如下：
    主  文
被告應給付原告新臺幣參萬元，及自民國98年8 月19日起至清償
日止，按週年利率百分之五計算之利息。
本判決第一項得假執行。
    事  實
一、原告方面：
  (一)聲明：
    1.求為判決被告丙○○應給付原告新臺幣（下同）30,000元
      及自起訴狀繕本送達之翌日起至清償日止，按年利率5%計
      算之利息。
    2.訴訟費用由被告負擔。
  (二)陳述：被告基於詐欺取財及行使偽造私文書之犯意，於97年
    8 月27日上午10時49分許，持竊自原告核發予訴外人涂曾繪
    樺之簽帳金融卡（卡號：0000-0000-0000-0000 ，下稱系爭
    簽帳卡）後，持系爭簽帳卡前往高雄市○○區○○路81 號1
    樓「巧藝金銀珠寶店」，並在簽帳單上偽造「蔡中和」署押
    後盜刷消費，總計30,000元，致原告墊付上開款項而受有損
    害，爰依侵權行為損害賠償之規定請求給付如訴之聲明等語
    。
  (三)證據：引用臺灣高雄地方法院98年度訴字第1237號卷內證據
    為證。
二、被告方面：同意給付原告請求30,000元之金額，惟請求駁回
    利息部分。
    理  由
一、按附帶民事訴訟之判決，應以刑事訴訟判決所認定之事實為
    據，刑事訴訟法第500 條前段定有明文。經查，本件被告意
    圖為自己不法之所有，於97年8 月26日夜間10時許，逕自打
    開房門侵入高雄縣大社鄉○○路12號訴外人涂曾繪樺經營之
    飲料店附設休息室內，徒手竊取涂曾繪樺皮包內之身分證、
    郵局存簿、印章、原告台新國際商業銀行股份有限公司（下
    稱台新商業銀行）存簿及簽帳金融卡等財物。得手後又另行
    詐欺取財及行使偽造私文書之犯意，於翌日（即27日）上午
    10 時49 分許，前往高雄市○○區○○路81號1 樓「巧藝金
    銀珠寶店」，持上開竊得之台新商業銀行簽帳金融卡向蘇柚
    升刷卡購買金項鍊1 條，價值新臺幣（下同）30,000元，並
    在簽帳單上偽造「蔡中和」之署押，表示係蔡中和本人持卡
    消費之意思後，持以向蘇柚升行使之，蘇柚升因一時疏忽，
    未及注意核對而未發現簽帳單上「蔡中和」與簽帳金融卡背
    面持卡人「涂曾繪樺」不符，誤認其為真正合法持卡人，因
    而陷於錯誤交付上開金項鍊，致被告詐得該金項鍊，足以生
    損害於蔡中和及原告管理信用卡之正確性等事實，業經本院
    以98年度訴字第1237號判處被告竊盜部分4 月，行使偽造私
    文書部分5 月，應執行有期徒刑7 月在案，有該判決書在卷
    可稽。
二、次按因犯罪而受損害之人，於刑事訴訟程序得附帶提起民事
    訴訟，對於被告及依民法負賠償責任之人，請求回復其損害
    ，刑事訴訟法第487 條第1 項定有明文。又按因故意或過失
    ，不法侵害他人之權利者，負損害賠償責任；給付無確定期
    限者，債務人於債權人得請求給付時，經其催告而未為給付
    ，自受催告時起，負遲延責任，其經債權人起訴而送達訴狀
    ，與催告有同一之效力；遲延之債務，以支付金錢為標的者
    ，債權人得請求依法定利率計算之遲延利息；應付利息之債
    務，其利率未經約定，亦無法律可據者，週年利率為5%，民
    法第184 條第1 項前段、第229 條第2 項、第3 項、第23 3
    條第1 項及第203 條分別定有明文。經查：本件原告主張之
    事實，有本院98年度訴字第1237號刑事判決在卷可稽，已如
    前述，其因被告之故意不法行為，致財產權受有損害，兩者
    間具有相當因果關係甚明，是原告之主張，堪信為真實。
三、綜上，原告依侵權行為之法律關係及前揭遲延債務法律規定
    ，請求被告給付損害30,000元，及自起訴狀繕本送達被告之
    翌日即98年8 月19日起至清償日止，按週年利率5 ％計算之
    利息，洵屬正當，應予准許。至被告請求駁回利息部分，為
    無理由，應予駁回。
四、本件主文第1 項係所命給付之金額未逾500,000 元之判決，
    爰依民事訴訟法第389 條第1 項第5 款之規定，依職權宣告
    假執行。
五、本件事證已臻明確，兩造其餘攻擊防禦方法，核與判決結果
    不生影響，爰不一一論述之。
六、原告固聲明訴訟費應由被告負擔，惟本件係刑事附帶民事訴
    訟，無庸徵收裁判費，且訴訟費用之核定屬法院職權事項，
    故本件無庸就此而為准駁，附此敘明。
據上論結，本件原告之訴為有理由，依刑事訴訟法第502 條第 2
項、第491 條第10款，民事訴訟法第389 條第1 項第5 款，判決
如主文。
中    華    民    國    98    年    11    月     5    日
                  刑事第十三庭  審判長法  官  黃蕙芳
                                      法  官  王參和
                                      法  官  許仁豪
以上正本證明與原本無異。
如不服本判決應於收受本判決後10日內向本院提出上訴書狀，並
應敘述具體理由，如未敘述上訴理由者，應於上訴期間屆滿後20
日內補提理由書狀於本院（均須按他造當事人之人數附繕本）「
切勿逕送上級法院」。
中    華    民    國    98    年    11    月    5     日
                                      書記官  王翌翔


司法院資訊處製作；財團法人民間司法改革基金會備份。
